【裁判字號】    98,易,1630
【裁判日期】    990226
【裁判案由】    詐欺
【裁判全文】
臺灣臺南地方法院刑事判決              98年度易字第1630號
公  訴  人  臺灣臺南地方法院檢察署檢察官
被      告  丙○○
上列被告因詐欺案件，經檢察官提起公訴（98年度營偵字第1440
號、98年度偵字第13522 號、98年度偵字第14778 號）及移送併
辦（99年度偵字第153 號、99年度營偵字第156 號、台灣桃園地
方法院檢察署檢察官98年度偵字第27340 號、99年度偵字第581
號），被告於本院準備程序中就被訴事實為有罪之陳述，經本院
合議庭裁定由受命法官進行簡式審判程序，判決如下：
    主  文
丙○○幫助意圖為自己不法之所有，以詐術使人將本人之物交付
，處有期徒刑月，如易科罰金，以新台幣壹仟元折算壹日。
    事實及理由
一、本件之犯罪事實：被告丙○○明知一般人取得他人金融機構
    帳戶之存摺、金融卡及密碼之行徑，常與財產犯罪之需要密
    切相關，且取得他人存摺之目的，在於取得贓款及掩飾犯行
    不易遭追查，又對於提供帳戶雖無引發他人萌生犯罪之確信
    ，但仍以縱若有人持以犯罪，亦不違反其幫助犯罪之本意，
    竟基於幫助他人詐騙錢財之不確定故意，於民國98年7 月16
    或17日，在台南縣新營交流道7-11便利超商前，將其所申辦
    之台灣土地銀行新營分行帳號000000000000000 號帳戶之存
    摺、提款卡及密碼等物，以每月新臺幣3 千元之價格出租予
    某姓名年籍不詳之人士，容任他人作為詐欺取財之工作。嗣
    該真實姓名年籍不詳之男子取得前開存摺、金融卡及密碼後
    ，即與其所屬之詐騙集團意圖為自己不法所有，以附表所示
    詐騙手法詐騙如附表所示之被害人，致附表所示之被害人陷
    於錯誤，而分別於附表所示時間，以自動櫃員機轉帳方式將
    附表所示金額分別轉入被告丙○○上開帳戶內。案經被害人
    等察覺有異，報警循線而查獲。
二、證據名稱：
（一）被告丙○○於警詢、偵查中之供述及於本院準備程序中之
      自白。
（二）證人即被害人戊○○、甲○、己○○、壬○○、庚○○、
      乙○○、丁○○於警詢中之證述。
（三）如附表所示之被害人各自所提出之自動櫃員機交易明細表
      及林大艷之中國信託銀行存摺內頁影本各1 份、被告丙○
      ○之上開帳戶開戶及交易明細資料1 份。
三、查被告丙○○係基於幫助詐欺取財之不確定故意，提供帳戶
    予犯罪集團，幫助該犯罪集團詐取被害人等之款項，是核其
    所為係犯刑法第30條第1 項前段、第339 條第1 項之幫助詐
    欺取財罪。被告以一行為交付系爭帳戶予詐騙集團成員使用
    ，致如附表所示之被害人分別遭詐欺正犯騙取財物，係以1
    個幫助詐欺取財之行為觸犯數個幫助詐欺取財既遂罪，為一
    行為觸犯數罪名，應依刑法第55條規定，論以想像競合犯，
    並從一重處斷。爰審酌被告交付帳戶提款卡、提款密碼等物
    供他人作為不法目的使用，影響社會金融交易秩序及助長詐
    欺活動之發生，並因此增加被害人事後向幕後詐騙集團成員
    追償及刑事犯罪偵查之困難，殊為不該，然念被告犯後於本
    院準備程序中坦承犯行，態度良好，應知悔悟，暨被告之智
    識程度、犯案動機等一切情狀，量處如主文所示之刑，並諭
    知易科罰金之折算標準，以資懲儆。
四、據上論斷，應依刑事訴訟法第273 條之1 第1 項、第299 條
    第1 項前段、第310 條之2 、第454 條第1 項，刑法30條第
    2 項、第339 條第1 項、第41條第1 項前段，刑法施行法第
    1 條之1 ，判決如主文。
五、如不服本判決應於收受本判決後10日內向本院提出上訴書狀
    ，並應敘述具體理由。
本案經檢察官辛○○到庭執行職務
中    華    民    國    99    年    2    月     26    日
                  刑事第二庭    法  官  童來好
以上正本證明與原本無異。
如不服本判決應於收受本判決後10日內向本院提出上訴書狀，並
應敘述具體理由。其未敘述上訴理由者，應於上訴期間屆滿後20
日內向本院補提理由書狀（均須按他造當事人之人數附繕本）「
切勿逕送上級法院」。
                                書記官  柯貞如
中    華    民    國    99    年    2    月     26    日
附錄論罪科刑法條：
中華民國刑法第339 條第1 項
意圖為自己或第三人不法之所有，以詐術使人將本人或第三人之
物交付者，處5 年以下有期徒刑、拘役或科或併科1 千元以下罰
金。
附表：
┌──┬─────┬────────┬─────┬─────┐
│編號│被害人    │詐騙手法        │匯款時間  │匯款金額  │
│    │          │                │          │（新臺幣）│
├──┼─────┼────────┼─────┼─────┤
│1   │戊○○    │在拍賣網站上刊登│98年7月20 │4,200元   │
│    │          │以低價販售液晶螢│日11時零2 │          │
│    │          │幕之不實訊息方式│分許      │          │
│    │          │，致被害人陷於錯│          │          │
│    │          │誤下標購買，並指│          │          │
│    │          │示被害人匯款成交│          │          │
│    │          │金額。          │          │          │
├──┼─────┼────────┼─────┼─────┤
│2   │甲○      │在雅虎奇摩網站發│98年7月20 │2,700元   │
│    │          │送網路購物拍賣訊│日13時7分 │          │
│    │          │息，嗣佯稱甲○標│許        │          │
│    │          │得飛利浦第6代按 │          │          │
│    │          │摩冰刀1支，結標 │          │          │
│    │          │金額2700元，指示│          │          │
│    │          │被害人匯款結標金│          │          │
│    │          │額。            │          │          │
├──┼─────┼────────┼─────┼─────┤
│3   │己○○    │在雅虎拍賣網站，│98年7月20 │4,990元   │
│    │          │佯稱有商品名稱公│日13時27分│          │
│    │          │司貨ACE R23吋寬 │許        │          │
│    │          │玩美機Fu1HD-HDM │          │          │
│    │          │鏡園50000比1液晶│          │          │
│    │          │，限5台共4990元 │          │          │
│    │          │，欲取得要先行匯│          │          │
│    │          │款，使己○○陷於│          │          │
│    │          │錯誤而匯款。    │          │          │
├──┼─────┼────────┼─────┼─────┤
│4   │壬○○    │在雅虎奇摩拍賣網│98年7月20 │1,990元   │
│    │          │站上虛位刊登出售│日15時49  │          │
│    │          │豪華雙層遊戲床之│分許      │          │
│    │          │不實訊息，致被害│          │          │
│    │          │人陷於錯誤上網購│          │          │
│    │          │買，並依指示匯款│          │          │
│    │          │。              │          │          │
├──┼─────┼────────┼─────┼─────┤
│5   │庚○○    │在雅虎奇摩拍賣網│98年7月20 │4,700元   │
│    │          │站上虛偽刊登拍賣│日19時43分│          │
│    │          │二手跑步機之不實│許        │          │
│    │          │訊息，致被害人陷│          │          │
│    │          │於錯誤上網下標購│          │          │
│    │          │買，並依指示匯款│          │          │
│    │          │。              │          │          │
│    │          │                │          │          │
├──┼─────┼────────┼─────┼─────┤
│6   │乙○○    │在雅虎奇摩拍賣網│98年7月17 │1,980元   │
│    │          │站上虛偽刊登低價│日晚間    │          │
│    │          │販售電動吸乳器之│          │          │
│    │          │不實訊息，致被害│          │          │
│    │          │人陷於錯誤上網下│          │          │
│    │          │標購買，並依指示│          │          │
│    │          │匯款。          │          │          │
│    │          │                │          │          │
├──┼─────┼────────┼─────┼─────┤
│7   │丁○○    │在雅虎奇摩拍賣網│98年7月20 │1,300元   │
│    │          │站上虛偽刊登販售│日13時7許 │          │
│    │          │8GB口香糖MINI針 │          │          │
│    │          │孔攝影機之不實訊│          │          │
│    │          │息，致被害人陷於│          │          │
│    │          │錯誤上網下標購買│          │          │
│    │          │，並依指示匯款。│          │          │
│    │          │                │          │          │
└──┴─────┴────────┴─────┴─────┘

司法院資訊處製作；財團法人民間司法改革基金會備份。
